臺灣新竹地方法院宣示判決筆錄　　　　　95年度交訴字第62號
公　訴　人　臺灣新竹地方法院檢察署檢察官
被　　　告　丙○○
指定辯護人　本院公設辯護人甲○○
上列被告因過失致死案件，經檢察官提起公訴（95年度偵字第37
76號）後，聲請改依協商程序而為判決，本院於中華民國96年6
月29日下午5 時在本院刑事第六法庭宣示判決，出席職員如下：
法官起立朗讀判決主文、犯罪事實要旨、處罰條文，及告以上訴
限制、期間並提出上訴狀之法院，且諭知記載其內容：
一、主  文：
    丙○○因過失致人於死，處有期徒刑柒月，緩刑貳年。
二、犯罪事實要旨：
    丙○○曾因公共危險案件，經臺灣桃園地方法院於民國91年
    7月10日判處罰金1萬5,000元確定。惟其猶不知悔改，仍於
    94年11月9日凌晨3、4時，在位於臺北縣新莊巿之友人住處
    飲酒，業因服用酒類，已達不能安全駕駛動力交通工具之程
    度（公共危險部分業經本院以95年度竹交簡字第502號判決
    處拘役40日，緩刑2 年確定），竟仍於同日6 時許駕駛車牌
    號碼DB-5229 號自用小客貨車，搭載其妻古玉蘭、其子蘇明
    輝及其雇員蔡佳勳、乙○○等人，沿國道3 號公路往南向行
    駛。而丙○○明知其飲酒後已達不能安全駕駛之程度，應注
    意汽車駕駛人酒後不得駕駛之交通規定，而依當時情形又無
    不能注意之情事，竟疏未注意及此，而仍執意酒後駕駛上開
    自用小客車。迨於同日9 時20分，丙○○沿國道3 號公路由
    南往北方向行駛，途經上開路段107 公里900 公尺新竹巿香
    山區路段處，因酒後精神亢奮而與車上乘客古玉蘭發生爭執
    ，丙○○遂未注意古玉蘭欲以雙手撥動方向盤之動作，因而
    造成上開車輛衝撞上址護欄並翻覆，致乙○○受有頭部及胸
    部鈍力損傷等傷害死亡；古玉蘭則受有頭部鈍力損傷之傷害
    死亡；另蘇明輝受有骨盆腔粉碎性骨折、膀胱破裂及肝臟撕
    裂傷等傷害（未據告訴）。經警到場處理，並於同日11時17
    分測試其呼氣酒精濃度，其測試值高達每公升0.84毫克。
三、本件經檢察官與被告於審判外達成協商之合意且被告已認罪
    ，其合意內容為：被告願受有期徒刑7月及緩刑2年之宣告。
    經查，上開協商合意並無刑事訴訟法第455條之4第1項所列
    情形之一，檢察官聲請改依協商程序而為判決，本院爰不經
    言詞辯論，於協商合意範圍內為協商判決，合予敘明。
四、處罰條文：
    刑法第276條第1項。
五、協商判決除有刑事訴訟法第455條之4第1項第1款於本訊問程
    序終結前，被告撤銷協商合意或檢察官撤回協商聲請者；第
    2款被告協商之意思非出於自由意志者；第4款被告所犯之罪
    非第455條之2第1項所定得以聲請協商判決者；第6款被告有
    其他較重之裁判上一罪之犯罪事實者；第7 款法院認應諭知
    免刑或免訴、不受理者情形之一，及違反同條第2 項「法院
    應於協商合意範圍內為判決；法院為協商判決所科之刑，以
    宣告緩刑或2 年以下有期徒刑、拘役或罰金為限」之規定者
    外，檢察官與被告均不得上訴。
六、如有前項得上訴之情形，得自收受宣示判決筆錄送達之日起
    10 日內，向本院提出上訴書狀，上訴於第2審法院。
中　　華　　民　　國　　96　　年　　6 　　月　 29 　　日
　　　　　　　　　刑事刑一庭  書記官  陳美利
                              法　官　李毓華
以上正本係依照原本製作。
中　　華　　民　　國　　96　　年　　6 　　月　　29　　日
                              書記官  陳美利
附錄本案論罪科刑法條全文：
中華民國刑法第276條
I  因過失致人於死者，處二年以下有期徒刑、拘役或二千元以
    下罰金。
II  從事業務之人，因業務上之過失犯前項之罪者，處五年以下
    有期徒刑或拘役，得併科三千元以下罰金。
